【裁判字號】    99,審訴,226
【裁判日期】    990310
【裁判案由】    搶奪等
【裁判全文】
臺灣桃園地方法院刑事判決             99年度審訴字第226號
公  訴  人  臺灣桃園地方法院檢察署檢察官
被      告  丙○○原名黃俊棋.
上列被告因搶奪等案件，經檢察官提起公訴（98年度偵字第2739
8 號），嗣於本院準備程序進行中，被告就被訴事實為有罪之陳
述，經本院告知簡式審判程序意旨，並聽取公訴人、被告之意見
後，本院合議庭裁定改由受命法官獨任依簡式審判程序審理，並
判決如下：
    主  文
丙○○竊盜，處有期徒刑肆月；又意圖為自己不法之所有，而搶
奪他人之動產，處有期徒刑柒月。應執行有期徒刑拾月。
    事   實
一、丙○○意圖為自己不法之所有，分別為下列行為：（一）於
    98年5 月21日下午4 時許，在苗栗縣竹南鄉照南里「照南社
    區活動中心」旁之露天停車場，持其所有之自備鑰匙（未扣
    案，已滅失），竊取乙○○所有之車牌號碼NGG-408 號重型
    機車1 輛；（二）旋於同日（21日）晚間7 時許，騎乘上開
    機車，行經苗栗縣頭份鎮○○路與自強路口之際，見甲○○
    所騎乘之機車腳踏板上放置手提包1 只，遂趨車尾隨靠近甲
    ○○，並在苗栗縣頭份鎮○○街1 號前，趁甲○○不及抗拒
    之際，以徒手方式公然急遽攫取甲○○之手提包（內有現金
    新臺幣【下同】2 萬8,000 元、臺灣土地銀行、新竹農會、
    日盛銀行證券活期儲蓄存款之存摺（含提款卡）各1 本、機
    車駕照及行照各1 張、健保卡1 張、黑色中圈耳環1 對、鑽
    戒1 只、仿鑽戒2 只、摩托羅拉牌手機1 支、身分證1 張、
    印章1 枚、東元綜合醫院掛號證1 張）得手後旋即加速離去
    ，因而未注意甲○○在後方以左手抓住上開重型機車後座把
    手，並因被拖行跌倒而受有左手肘擦傷之傷害（過失傷害部
    分未據告訴）。丙○○得手後，將前開搶奪所得之現金2 萬
    8,00 0元花用殆盡，並分別將上開機車棄置在苗栗縣頭份鎮
    ○○街之頭份鎮公所編號5315號路燈旁，將甲○○之手提包
    棄置於苗栗縣頭份鎮○○路80巷17弄2 號對面之「蟠桃公園
    」內。嗣於98年7 月4 日下午4 時許，在苗栗縣頭份鎮○○
    路忠孝市場前，丙○○於具有偵查犯罪職權之機關尚未知悉
    上開竊盜及搶奪案件之犯罪人為何人前，主動供出其有上開
    犯行而自首，進而接受本件裁判。
二、案經苗栗縣警察局頭份分局報告臺灣苗栗地方法院檢察署函
    請臺灣高等法院檢察署檢察長令轉臺灣桃園地方法院檢察署
    檢察官偵查起訴。
    理  由
一、本案被告丙○○所犯之罪，均非法定刑為死刑、無期徒刑或
    最輕本刑3 年以上有期徒刑之罪，亦非高等法院管轄第一審
    之案件，而被告於準備程序中就被訴事實已為有罪之陳述，
    經本院告知簡式審判程序之旨，並聽取公訴人、被告之意見
    後，本院乃依刑事訴訟法第273 條之1 第1 項規定，裁定進
    行簡式審判程序，合先敘明。
二、上揭事實業據被告丙○○於警詢、偵查及本院審理時均坦承
    不諱，核與被害人乙○○於警詢及檢察事務官詢問時、被害
    人甲○○於警詢時證述之情節大致相符，復有自白書1 紙、
    苗栗縣政府警察局頭份分局偵查隊扣押筆錄、扣押物品目錄
    表、贓物認領保管單各2 份、蒐證照片共15張等附卷可稽，
    足認被告前開任意性自白與事實相符，堪以採信。綜上，本
    件事證明確，被告犯行已堪認定，應依法論罪科刑。
三、核被告所為，分別係犯刑法第320 條第1 項之竊盜罪及同法
    第325 條第1 項之搶奪罪。被告所犯上開2 罪間，犯意各別
    ，行為互殊，應予分論併罰。另按「刑法第六十二條所謂發
    覺，固非以有偵查犯罪權之機關或人員確知其人犯罪無誤為
    必要，而於對其發生嫌疑時，即得謂為已發覺；但此項對犯
    人之嫌疑，仍須有確切之根據得為合理之可疑者，始足當之
    ，若單純主觀上之懷疑，要不得謂已發生嫌疑。」（最高法
    院72年度上字第641 號判例參照），經查，被告丙○○在有
    偵查職權之機關尚未發覺上開竊盜及搶奪犯行前，於警詢時
    主動供出上開犯行，業據其供承在卷，再觀之全案卷證，亦
    查無可資證明有足以讓承辦警員對於被告丙○○涉犯上開犯
    行，客觀上存有合理懷疑之事證，合於刑法第62條前段之自
    首要件，爰依法均減輕其刑。爰審酌被告正值青壯年，不思
    以正當手段獲取財物，竟為購買毒品而為本案竊盜及搶奪犯
    行，危害社會治安及被害人之權益，所為非是，自應予以相
    當之非難，兼衡被告之犯罪之動機、目的、手段、所竊取財
    物之價值，及犯後坦承犯行而態度良佳等情形，各量處如主
    文所示之刑，並定其應執行之刑。至被告行竊所用之自備鑰
    匙1 支，雖為被告所有之物，惟未扣案，且已滅失，業據被
    告供述在卷，為避免將來執行困難，爰不予宣告沒收，附此
    敘明。
據上論斷，應依刑事訴訟法第299 條第1 項前段、第273 條之1
第1 項，刑法第320 條第1 項、第325 條第1 項、第62條前段、
第51條第5 款，刑法施行法第1 條之1 第1 項、第2 項前段，判
決如主文。
本案經檢察官黃怡菁到庭執行職務。
中    華    民    國    99    年    3     月    10    日
                        刑事庭  法  官  鍾雅蘭
                                書記官  黃子祝
以上正本證明與原本無異。
                                書記官  黃子祝
中    華    民    國    99    年    3     月    10    日
附錄本案論罪科刑法條：
中華民國刑法第320 條
意圖為自己或第三人不法之所有，而竊取他人之動產者，為竊盜
罪，處5 年以下有期徒刑、拘役或5 百元以下罰金。
意圖為自己或第三人不法之利益，而竊佔他人之不動產者，依前
項之規定處斷。
前二項之未遂犯罰之。
中華民國刑法第325條
意圖為自己或第三人不法之所有，而搶奪他人之動產者，處6 月
以上5 年以下有期徒刑。
因而致人於死者，處無期徒刑或7 年以上有期徒刑，致重傷者，
處3 年以上10 年以下有期徒刑。
第1 項之未遂犯罰之。

司法院資訊處製作；財團法人民間司法改革基金會備份。
